# 图书内容推广相关账务处理

提问人：76349073 时间：2016-07-30 11:11:08
1 、内容提供商A与中间商B签订协议，由内容提供商A提供图书内容，中间商B获取了内容之后，在平台商C的客户端软件上进行推广，读者在客户端软件进行付费阅读，平台商C与中间商B进行结算，将总收费的的40%支付给中间商B，然后中间商B将所收取的钱全额支付给内容提供商C，结算完结后，内容提供商在按月根据结算收入的70%支付给中间商作为推广费，从协议上看中间商收取平台的费用全部转交给内容提供商，仅仅收取了推广费，因此此处是否应该仅仅按照收取的推广费确认收入，平台商支付的款项作为代收代付处理，是否合适？ 2 、够买两年的版权，未来作者将不获取任何其他收益，是否可确认为无形资产，然后按照两年期限进行直线摊销进入相关成本？ 3 、够买两年的版权，但是购买费作为预付款的形式，未来根据该版权产生的收益进行分成，够买费冲减收益分成，该项购买费作为预付款挂账，月度根据分成金额冲减预付款是否可行，还是确认为无形资产按照直线法进行摊销？ 4 、与运营商进行合作，提供版权内容给供应商，由于供应商对账较晚，基本上要晚两个月才能给出实际点阅数据，由于无销售数据，是否可以根据历史经验预估收入？

回答人：chenyiwei
1 、请参考收入确认和计量应采用“总额法”还是“净额法”的各因素判断。款项结算流程虽然影响信用风险的承担，但在判断总额法还是净额法的四个基本要素中，信用风险这一因素相对较为次要。 2 、可以确认为无形资产，但摊销方式应体现相关经济利益实现方式。
建议采用计划收入比例法，只有无法合理估计有效期内收入变化情况时才可以考虑采用直线法。 3 、可以确认为预付分成款（根据预计是否在一年内耗用完，确定作为流动资产还是非流动资产），月度根据分成金额冲减预付款。 4 、要看运营商或中间商等是否提供系统的查询接口，可以从该接口获取查询点击量和应获取分成款的信息，否则因为每本书都有不同之处，不同书的历史经验恐怕很难直接借鉴。